臺灣高等法院民事裁定
109年度聲字第140號
聲  請  人  永安窯業股份有限公司

法定代理人  麗霖有限公司
即  清算人         
法定代理人  劉麗玲
共      同
訴訟代理人  劉力維律師
上列聲請人與相對人周光道、周淑苗間損害賠償事件，聲請交付
法庭錄音光碟，本院裁定如下：
    主  文
一、准交付聲請人本院107年度重上字第484號損害賠償事件，於
    民國108年11月13日準備程序筆錄之法庭錄音光碟。
二、聲請人就第一項所示錄音光碟內容，不得散布、公開播送，
    或為非正當目的使用。
三、聲請費用由聲請人負擔。
    理  由
一、聲請意旨略以：伊為本院107年度重上字第484號損害賠償事
    件之上訴人，因伊於民國108年11月13日庭期有重要陳述未
    記明筆錄，有影響伊權益之虞，為維護伊之訴訟利益，爰聲
    請交付法庭錄音光碟等語。
二、按當事人及依法得聲請閱覽卷宗之人，因主張或維護其法律
    上利益，得於開庭翌日起至裁判確定後6個月內，繳納費用
    聲請法院許可交付法庭錄音內容；前項情形，依法令得不予
    許可或限制聲請閱覽、抄錄或攝影卷內文書者，法院得不予
    許可或限制交付法庭錄音或錄影內容，法院組織法第90條之
    1第1項前段、第2項定有明文。又依法院組織法第90條之4第
    1項規定，及同法第90條之3授權司法院訂定之法庭錄音錄影
    及其利用保存辦法第8條規定，當事人及依法得聲請閱覽卷
    宗之人，因主張或維護其法律上利益，聲請交付上開訴訟事
    件法庭錄音或錄影內容時，應敘明理由，由法院為許可與否
    之裁定；法院受理前項聲請，如認符合聲請人要件，並在聲
    請期間內提出，且就所主張或維護法律上之利益已敘明者，
    除法令另有排除規定外，應予許可；第1項聲請經法院裁定
    許可者，每張光碟應繳納費用新臺幣50元；持有第1項法庭
    錄音、錄影內容之人，就取得之錄音、錄影內容，不得散布
    、公開播送，或為非正當目的使用。
三、查聲請人為本院107年度重上字第484號事件之當事人，為依
    法得聲請閱覽卷宗之人，其於109年3月24日聲請交付108年1
    1月13日準備程序期日之法庭錄音光碟，並敘明係為主張或
    維護其法律上利益而聲請交付之理由，依上開規定，其聲請
    尚無不合，應予准許。惟聲請人就取得之法庭數位錄音光碟
    內容，依法不得散布、公開播送，或為非正當目的使用，爰
    併諭知如主文第2項所示，以促其注意遵守。
四、據上論結，本件聲請為有理由，爰裁定如主文。
中　　華　　民　　國　　109 　年　　3 　　月　　27　　日
                  民事第六庭
                      審判長法  官  陶亞琴
                            法  官  廖慧如 
                            法  官  黃書苑
正本係照原本作成。
不得抗告。
中　　華　　民　　國　　109 　年　　3 　　月　　27　　日

  　　　　　　　　　　　　　書記官　陳盈璇